Minutes et répertoires du notaire Jacques MILLER, 19 mars 1751 - 18 décembre 1771 (étude XVIII)
Archives nationales
- Minutes de Jacques MILLER, 1643 - 1771; MC/ET/XVIII/323 - MC/ET/XVIII/747
  - Minutes. 1761, juillet - août, juillet - août 1761; MC/ET/XVIII/659
    - Mariage., 2 août 1761; MC/ET/XVIII/659
      Nom, qualité: (M.) Rapas, Jean Antoine.
      Profession: limonadier (garcon), Paris.
      Nom, qualité: (M.) Rapas, Gabriel.
      Profession: négociant, Narbonne (Aude).
      Nom, qualité: (Mme ou Mlle) Plouzeau, Catherine.
      Profession: limonadiere (marchande), Paris.
      Nom, qualité: (M.) Jeanne Dit Beaulieu, Jacques.
      Profession: limonadier (marchand), Paris
    - Testament., 2 août 1761; MC/ET/XVIII/659
      Nom, qualité: (Mme ou Mlle) Corvoisier de, Antoinette Renee.
      Nom, qualité: (M.) Prouvensal de Roussillon, Jean Dominique.
      Profession: officier d'infanterie (ancien)
    - Bail, ferme, Bures-sur-Yvette (Essonne) Launay., 3 août 1761; MC/ET/XVIII/659
      Profession: officier d'infanterie (ancien).
      Nom, qualité: (M.) Tixerant, Nicolas.
      Profession: laboureur, Bures-sur-Yvette (Essonne), Launay
    - Procuration rente publique., 3 août 1761; MC/ET/XVIII/659
      Nom, qualité: (Mme ou Mlle) Le Fer, Elisabeth Emmanuelle.
      Nom, qualité: (M.) Billy de, Jacques Claude (bourgeois, Paris), Paris.
      Nom, qualité: (M.) Poullain, Pierre Josse (bourgeois, Paris), Paris
    - Mariage., 3 août 1761; MC/ET/XVIII/659
      Profession: miroitier (marchand), Paris.
      Nom, qualité: (Mme ou Mlle) Nicolle, Marie Elisabeth.
      Nom, qualité: (M.) Nicolle, Pierre.
      Profession: vinaigrier (maître), Paris
    - Quittance., 3 août 1761; MC/ET/XVIII/659
      Nom, qualité: (M.) Boiron, Jean Christophe.
    - Notoriété, décès, nom., 3 août 1761; MC/ET/XVIII/659
      Nom, qualité: (Mme ou Mlle) Dugypenat, Marie Claude.
      Domicile: Paris (Paris) paroisse Saint-Jacques-du-Haut-Pas.
      Nom, qualité: (M.) Garzend, Jean Claude (bourgeois, Paris), Paris
    - Rente viagère, constitution., 3 août 1761; MC/ET/XVIII/659
      Nom, qualité: (M.) Moreau de La Vigerie, Jacques Louis (écuyer).
      Profession: trésorier de France (president), Poitiers (Vienne).
    - Bail, prorogation, maison, Paris (Paris) rue du Colombier., 4 août 1761; MC/ET/XVIII/659
      Nom, qualité: (Mme ou Mlle) Pracros, Catherine.
      Domicile: Paris (Paris) paroisse Saint-Nicolas-du-Chardonnet.
      Nom, qualité: (Mme ou Mlle) Paitre, Francoise.
      Nom, qualité: (M.) Villa, Joseph.
    - Succession, transaction, créance., 4 août 1761; MC/ET/XVIII/659
      Nom, qualité: (Mme ou Mlle) Baillet D' Epense, Marie Therese.
      Profession: Epense (Marne).
      Relations: épouse de l'intervenant 2, sœur de l'intervenant 3.
      Nom, qualité: (M.) Drouet D' Elise, Jean Baptiste Francois (baron, Elise), Elise (Marne).
      Nom, qualité: (M.) Lavaux D' Elise de, Claude Antoine (baron, Elise), Elise (Marne).
      Relations: representé(e) par l'intervenant 04.
      Nom, qualité: (M.) Baillet D' Epense, Charles Marie (comte, Epense), Epense.
      Profession: lieutenant du roi, Sainte-Menehould (Marne).
      Relations: procureur de l'intervenant 3
    - Quittance, reconstruction et vente de maison, Ville d'Auray (Hauts-de-Seine)., 4 août 1761; MC/ET/XVIII/659
      Nom, qualité: (Mme ou Mlle) Ferret, Marie Louise.
      Nom, qualité: (M.) Daminois, Francois.
      Profession: procureur au Châtelet (ancien), Paris.
      Nom, qualité: (Mme ou Mlle) Boullenois, Marguerite Louise Charlotte Fr.
      Profession: docteur regent de la faculte de medecine, Paris
      quittance; acte de vente
    - Rente, constitution., 4 août 1761; MC/ET/XVIII/659
      Nom, qualité: (M.) Gerard, Pierre Francois.
      Profession: chirurgien major, Paris
    - Quittance., 4 août 1761; MC/ET/XVIII/659
      Profession: marchand de ble, Rambouillet (Yvelines).
      Nom, qualité: (M.) Bolon, Jean.
      Profession: menuisier, Port-Marly (le) (Yvelines)
    - Succession, compte d'exécution testamentaire., 4 août 1761; MC/ET/XVIII/659
    - Union de créanciers, dépôt de pièces., 5 août 1761; MC/ET/XVIII/659
      Nom, qualité: (M.) Ducis, Pierre.
      Profession: marchand de toile, Versailles (Yvelines)
    - Succession, notoriété., 5 août 1761; MC/ET/XVIII/659
      Nom, qualité: (M.) Pinard, Charles.
    - Succession, liquidation., 6 août 1761; MC/ET/XVIII/659
      Nom, qualité: (M.) Poulet, Pierre.
    - Testament., 6 août 1761; MC/ET/XVIII/659
      Nom, qualité: (Mme ou Mlle) Mouton, Marguerite.
      Nom, qualité: (M.) Baudouin, Francois.
      Profession: limonadier, Versailles (Yvelines)
    - Procuration acte., 7 août 1761; MC/ET/XVIII/659
      Profession: marchand de bois, Paris.
      Nom, qualité: (Mme ou Mlle) Genty, Marie Therese.
    - Quittance., 7 août 1761; MC/ET/XVIII/659
      Nom, qualité: (M.) Gallard Brassac de Bearn de, Francois Alexandre (comte, Gallard), Gallard.
      Domicile: Montignac (Dordogne).
      Nom, qualité: (M.) Lur de, Pierre (marquis, Saluces), Saluces.
      Profession: marechal de camp, Male (Lot-et-Garonne)
    - Vente, terre et seigneurie, Saint-Martin-Valmeroux (Cantal)., 7 août 1761; MC/ET/XVIII/659
      Profession: marechal de camp, Male (Lot-et-Garonne).
      Nom, qualité: (M.) La Ronade de, Louis Andre (baron, Lavaur), Lavaur.
      Domicile: Salers (Cantal)
    - Union de créanciers, sursis., 9 août 1761; MC/ET/XVIII/659
      Intervenant 1, en deuxième partie:
      Nom, qualité: (M.) Mouret, Jean Baptiste Sebastien (bourgeois, Paris), Paris
    - Rente foncière, titre nouvel, vigne, Sceaux (Hauts-de-Seine)., 10 août 1761; MC/ET/XVIII/659
      Nom, qualité: (personne morale) Aubry (hoirs).
      Nom, qualité: (M.) Aubry, Jean Hubert.
      Profession: boulanger, Sceaux (Hauts-de-Seine).
      Nom, qualité: (Mme ou Mlle) Aubry, Marguerite.
      Profession: Sceaux (Hauts-de-Seine).
      Relations: épouse de l'intervenant 5.
      Nom, qualité: (M.) Duchemin, Francois.
      Profession: boucher, Sceaux (Hauts-de-Seine).
      Nom, qualité: (Mme ou Mlle) Cottin, Marie Anne Catherine.
      Relations: fille de l'intervenant 7.
      Intervenant 7, indirect:
      Nom, qualité: (M.) Cottin, Claude.
    - Succession, renonciation., 12 août 1761; MC/ET/XVIII/659
      Profession: marchand de bestiaux forain
    - Mainlevée., 12 août 1761; MC/ET/XVIII/659
      Nom, qualité: (M.) Caudet, Pierre.
      Profession: prêtre, Paris.
      Nom, qualité: (M.) Delafontaine, Olivier Charles.
      Profession: relieur (marchand), Paris
    - Inventaire après décès., 12 août 1761; MC/ET/XVIII/659
      Nom, qualité: (M.) Prevost, Etienne.
    - Procuration acte., 12 août 1761; MC/ET/XVIII/659
      Nom, qualité: (M.) Sizeau, Pierre David (bourgeois, Paris), Paris.
      Nom, qualité: (M.) Le Chantre, Jean Baptiste.
      Profession: peintre de l'academie de Saint-luc, Paris
    - Rente, titre nouvel., 12 août 1761; MC/ET/XVIII/659
      Nom, qualité: (M.) Lepy, Francois.
      Profession: couverturier (maître), Paris.
      Relations: héritier de l'intervenant 2.
      Nom, qualité: (M.) Lepy, Nicolas.
      Nom, qualité: (M.) Lepy, Nicolas (bourgeois, Paris), Paris.
      Nom, qualité: (Mme ou Mlle) Levieil, Francoise Charlotte
    - Quittance., 12 août 1761; MC/ET/XVIII/659
      Nom, qualité: (M.) Perrin, Francois.
      Profession: marchand de vin, Paris, Vaugirard.
      Nom, qualité: (M.) Orel, Jacques.
      Profession: boucher (marchand), Paris, Vaugirard
    - Transaction, arrerages de rente de metairie, Brou (Eure-et-Loir) la Madeleine., 13 août 1761; MC/ET/XVIII/659
      Nom, qualité: (M.) Guillou, Jacques (bourgeois, Paris), Paris.
      Nom, qualité: (M.) Delafontaine, Olivier Charles (bourgeois, Paris), Paris.
      Nom, qualité: (M.) Pitou, Claude.
      Profession: notaire, Chateaudun (Eure-et-Loir).
      Relations: procureur de l'intervenant 4.
      Nom, qualité: (M.) Saint-Denis Du Plessis de, Claude Denis Francois.
      Domicile: Chateaudun (Eure-et-Loir)
    - Inventaire après décès., 14 août 1761; MC/ET/XVIII/659
      Nom, qualité: (M.) Lenoir, Jerome.
    - Vente, terre, Crepy-en-Valois (Oise)., 14 août 1761; MC/ET/XVIII/659
      Nom, qualité: (Mme ou Mlle) Petit, Radegonde.
      Domicile: Crepy-en-Valois (Oise).
      Nom, qualité: (M.) Dallery, Nicolas.
      Profession: receveur des fermes du roi, Etaples (Pas-de-Calais)
    - Procuration rente publique, dépôt., 14 août 1761; MC/ET/XVIII/659
      Domicile: Roye (Somme).
    - Rente viagère, constitution., 14 août 1761; MC/ET/XVIII/659
      Nom, qualité: (M.) Baillet, Barthelemy.
      Nom, qualité: (M.) Lacoste, Louis.
      Profession: tailleur d'habits, Paris
    - Succession., 16 août 1761; MC/ET/XVIII/659
      Nom, qualité: (M.) Dubuisson, Jean Antoine.
    - Vente, terre, Crepy-en-Valois (Oise)., 17 août 1761; MC/ET/XVIII/659
    - Rente, constitution., 18 août 1761; MC/ET/XVIII/659
      Nom, qualité: (M.) Lebreton, Denis.
      Nom, qualité: (Mme ou Mlle) Hanry, Perrine.
      Domicile: Queue-les-Yvelines (la) (Yvelines).
      Nom, qualité: (M.) Laborne, Jean.
      Profession: laboureur, Queue-les-Yvelines (la) (Yvelines)
    - Vente, terre, Queue-les-Yvelines (la) (Yvelines)., 18 août 1761; MC/ET/XVIII/659
    - Procuration rente publique, dépôt., 19 août 1761; MC/ET/XVIII/659
      Nom, qualité: (M.) Lasalle de Cabusse, Pierre Joseph (écuyer).
    - Acte de baptême, dépôt., 21 août 1761; MC/ET/XVIII/659
      Nom, qualité: (M.) Josse, Philippe.
      Domicile: Villers-Carbonnel (Somme)
    - Succession, dépôt de pièces., 22 août 1761; MC/ET/XVIII/659
      Nom, qualité: (M.) Blanc, Martin.
      Profession: Hauteville-sur-Fier (Haute-Savoie)
    - Donation entre vifs, terre, Nozay (Essonne) Ville-du-Bois (la)., 22 août 1761; MC/ET/XVIII/659
      Nom, qualité: (Mme ou Mlle) Martin, Marie Louise.
      Relations: sœur de l'intervenant 2, fille de l'intervenant 3.
      Nom, qualité: (Mme ou Mlle) Martin, Louise.
      Profession: Ballainvilliers (Essonne).
      Nom, qualité: (M.) Martin, Francois.
      Profession: vigneron, Ville-du-Bois (la) (Essonne)
    - Testament., 22 août 1761; MC/ET/XVIII/659
      Profession: Balainvilliers (Essonne).
    - Succession, renonciation., 22 août 1761; MC/ET/XVIII/659
      Nom, qualité: (M.) Madelaine, Julien.
      Profession: couvreur de maisons, Paris
    - Testament., 22 août 1761; MC/ET/XVIII/659
    - Testament., 22 août 1761; MC/ET/XVIII/659
    - Succession, procuration acte., 22 août 1761; MC/ET/XVIII/659
      Nom, qualité: (M.) Boucot, Antoine.
      Profession: chanoine, Noyon (Oise)
    - Décharge, prix de vente d'une maison, Versailles (Yvelines) rue des Tournelles., 23 août 1761; MC/ET/XVIII/659
      Profession: marchand, Versailles (Yvelines).
      Profession: receveur des consignations du Châtelet, Paris
      décharge; acte de vente
    - Union de créanciers, quittance., 23 août 1761; MC/ET/XVIII/659
    - Vente, maison, Courcelles-Chaussy (Moselle)., 24 août 1761; MC/ET/XVIII/659
      Nom, qualité: (M.) Deffaut, Jean Francois.
      Profession: marechal (garcon), Paris.
      Relations: frère uterin de l'intervenant 2.
      Nom, qualité: (M.) Marsalle, Jean.
      Profession: cocher de place, Paris
    - Apprentissage, métier teinturier., 24 août 1761; MC/ET/XVIII/659
      Nom, qualité: (M.) Guillimin, Claude.
      Profession: teinturier (apprenti), Paris.
      Profession: teinturier (marchand), Paris
    - Succession, partage., 24 août 1761; MC/ET/XVIII/659
      Profession: meunier, Fontenay-aux-Roses (Hauts-de-Seine)
    - Bail, boutique, Paris (Paris) rue des Petits-Champs., 25 août 1761; MC/ET/XVIII/659
      Nom, qualité: (M.) Ellye, Noel Guillaume.
      Profession: maitre à la chambre des comptes, Rouen (Seine-Maritime).
      Nom, qualité: (M.) Rousselet, Antoine.
    - Rente, quittance de rachat., 25 août 1761; MC/ET/XVIII/659
      Nom, qualité: (M.) Duchesne, Nicolas Louis (bourgeois, Paris), Paris.
      Nom, qualité: (Mme ou Mlle) Denoux, Marie Henriette Louise.
    - Démission, office de porteur de grains., 26 août 1761; MC/ET/XVIII/659
      Profession: porteur de grains (officier), Paris
    - Procuration acte, gerance de maison, Paris (Paris) rue Saint-Nicolas., 27 août 1761; MC/ET/XVIII/659
      Nom, qualité: (M.) Duhuin, Pierre Joseph.
      Profession: chef de cuisine, Paris.
      Nom, qualité: (M.) Boullie, Corneille.
      Profession: parfumeur (marchand), Paris
    - Certificat de vie, dépôt., 27 août 1761; MC/ET/XVIII/659
      Nom, qualité: (M.) Mieg, Jean Rodolphe (bourgeois, Bale), Bale (suisse).
      Domicile: Londres (angleterre)
    - Mainlevée., 28 août 1761; MC/ET/XVIII/659
      Nom, qualité: (M.) Vasseur, Maximilien (bourgeois, Paris), Paris.
      Nom, qualité: (M.) Sainfray, Jacques
    - Union de créanciers, dépôt de bilan., 28 août 1761; MC/ET/XVIII/659
      Profession: cordonnier bottier (maître), porteur de grains (officier), Paris
    - Succession, quittance., 29 août 1761; MC/ET/XVIII/659
    - Rente viagère, délaissement., 29 août 1761; MC/ET/XVIII/659
      Nom, qualité: (Mme ou Mlle) Guewein de Rademont, Marie Charlotte.
      État civil: epouse separee.
      Relations: séparé(e) de l'intervenant 2.
      Nom, qualité: (M.) Schuartz, Jean Ferdinand.
      Profession: capitaine, Paris, Hotel des Invalides
    - Transaction., 29 août 1761; MC/ET/XVIII/659
      Nom: Couvent Des Ursulines.
      Domicile: Mantes-la-Jolie (Yvelines).
      Nom, qualité: (M.) Lefebure, Philippe.
      Profession: vigneron, Saint-Ouen-l'Aumone (Val-d'Oise), Pluches
    - Procuration rente publique., 31 août 1761; MC/ET/XVIII/659
      Nom, qualité: (M.) Nicolas, Edme (bourgeois, Paris), Paris.
      Nom, qualité: (M.) Charbonnier, Jean Louis (bourgeois, Paris), Paris
    - Procuration rente publique, dépôt., 31 août 1761; MC/ET/XVIII/659
      Nom, qualité: (M.) Monseignat de, Louis Felix.
      Profession: receveur des domaines, Rodez (Aveyron).
  - Minutes. 1761, septembre - octobre, septembre - octobre 1761; MC/ET/XVIII/660
    - Succession, compte d'exécution testamentaire., 1er septembre 1761; MC/ET/XVIII/660
      Nom, qualité: (M.) Madeleine Dit Madeline, Julien.
    - Vente, vigne, Pierrefitte-sur-Seine (Seine-Saint-Denis)., 2 septembre 1761; MC/ET/XVIII/660
      Nom, qualité: (M.) Dugue, Alexandre Julien.
      Profession: musicien du roi, porte-manteau du duc d'Orléans, Versailles (Yvelines).
      Nom, qualité: (M.) Beville, Louis Pierre.
      Profession: procureur à la chambre des comptes, Paris
    - Désistement., 3 septembre 1761; MC/ET/XVIII/660
      Nom, qualité: (M.) Butel, Claude.
      Nom, qualité: (M.) Danton, Henri Olivier.
      Profession: macon entrepreneur de batiments, Paris
    - Rente de l'Hôtel de ville, transport, aides et gabelles, emission 1720., 3 septembre 1761; MC/ET/XVIII/660
      Nom, qualité: (Mme ou Mlle) Guereau de Coupigny, Marie Marthe.
      Nom, qualité: (M.) Blot, Nicolas.
      Profession: aubergiste, Paris.
      Nom, qualité: (Mme ou Mlle) Blot, Catherine.
    - Mainlevée., 3 septembre 1761; MC/ET/XVIII/660
      Nom, qualité: (M.) Letellier, Louis Philippe (bourgeois, Paris), Paris.
      Profession: Gournay-en-Bray (Seine-Maritime), Alges.
      Nom, qualité: (M.) Clerembault de Vandeuil, Albert Louis
    - Vente, meubles., 4 septembre 1761; MC/ET/XVIII/660
      Nom, qualité: (Mme ou Mlle) Eloi, Denise Martin.
      Nom, qualité: (M.) Loy Dit Constant, Pierre.
      Profession: marbrier, Paris.
      Nom, qualité: (Mme ou Mlle) Merandet, Catherine.
    - Inventaire après décès., 4 septembre 1761; MC/ET/XVIII/660
      Nom, qualité: (M.) Landarre, Pierre.
      Profession: vinaigrier (marchand), Paris
    - Décharge, remise de pieces., 4 septembre 1761; MC/ET/XVIII/660
      Nom, qualité: (Mme ou Mlle) Quentin, Marie Catherine.
      Nom, qualité: (M.) Quentin, Jacques.
      Profession: marchand de vin, Rouen (Seine-Maritime).
      Nom, qualité: (M.) Lardy, Jean Barnabe.
      Profession: huissier à la cour des monnaies, Paris
      décharge
    - Rente viagère, constitution., 5 septembre 1761; MC/ET/XVIII/660
      Nom, qualité: (M.) Vivier, Martin.
      Profession: marchand, Angouleme (Charente).
      Nom, qualité: (M.) Vivier, Pierre.
      Profession: chirurgien à l'hopital (garcon), Bicetre (Val-de-Marne)
    - Succession, procuration acte., 5 septembre 1761; MC/ET/XVIII/660
      Nom, qualité: (M.) Duchauffour.
      Profession: prêtre, Gadancourt (Val-d'Oise)
    - Succession, notoriété., 6 septembre 1761; MC/ET/XVIII/660
      Nom, qualité: (M.) Besnard, Jean Jacques.
      Domicile: Paris (Paris) paroisse Saint-Sauveur.
      Nom, qualité: (M.) Besnard, Jacques.
      Profession: peintre eventailliste (me)
    - Vente, maison, Paris (Paris) rue Mouffetard., 6 septembre 1761; MC/ET/XVIII/660
      Nom, qualité: (M.) Dubois, Claude Francois.
      Profession: boursier (marchand), Paris.
      Relations: héritier de l'intervenant 6.
      Nom, qualité: (M.) Dubois, Andre.
      Profession: tapissier (marchand), Paris.
      Nom, qualité: (M.) Dubois, Claude Laurent.
      Profession: tapissier, Paris.
      Nom, qualité: (Mme ou Mlle) Dubois, Marie Louise.
      Relations: héritier de l'intervenant 6, épouse de l'intervenant 5.
      Nom, qualité: (M.) Fossier, Antoine.
      Nom, qualité: (Mme ou Mlle) Besnard, Marie Madeleine.
      Nom, qualité: (M.) Dubois, Claude.
      Intervenant 8, en deuxième partie:
      Nom, qualité: (M.) Lerond, Pierre.
      Profession: fabricant de galons (marchand), Paris
    - Procuration rente publique., 7 septembre 1761; MC/ET/XVIII/660
      Nom, qualité: (M.) Damoiseau Commercy, Antoine Alphonse (marquis, Provency), Provency (Yonne).
      Domicile: Provency (Yonne).
    - Procuration acte., 7 septembre 1761; MC/ET/XVIII/660
      Nom, qualité: (M.) Ferry, Dominique.
      Profession: chapelier (marchand), Mantes-la-Jolie (Yvelines).
    - Bail, maison, Paris (Paris) rue Saint-Germain l'Auxerrois., 7 septembre 1761; MC/ET/XVIII/660
      Nom, qualité: (M.) Moreau de La Vigerie, Louis.
      Domicile: Paris (Paris) paroisse Saint-Sulpice.
      Nom, qualité: (M.) Osouf, Jean.
      Profession: limonadier (me-md), Paris
    - Inventaire après décès., 7 septembre 1761; MC/ET/XVIII/660
    - Rente de l'Hôtel de ville, transport, aides et gabelles emission 1720., 9 septembre 1761; MC/ET/XVIII/660
      Nom, qualité: (Mme ou Mlle) Danet, Marie Elisabeth.
      Nom, qualité: (M.) Benoist, Henri.
      Profession: tailleur d'habits (maître), Paris.
      Nom, qualité: (M.) Verdin, Jean Francois (bourgeois, Paris), Paris
    - Inventaire après décès., 9 septembre 1761; MC/ET/XVIII/660
    - Acte de mariage déposé, dépôt., 9 septembre 1761; MC/ET/XVIII/660
      Domicile: Reims (Marne).
      Nom, qualité: (Mme ou Mlle) Aprin, Perette Louise.
      Nom, qualité: (M.) Aprin, Pierre Gabriel.
    - Notoriété, décès., 9 septembre 1761; MC/ET/XVIII/660
    - Procuration rente publique, dépôt., 9 septembre 1761; MC/ET/XVIII/660
      Nom, qualité: (M.) Falkner, Emmanuel (bourgeois, Bale), Bale (suisse).
      Profession: négociant, membre du grand conseil de la ville, Bale (suisse).
    - Quittance, maison, Versailles (Yvelines) rue Royale., 10 septembre 1761; MC/ET/XVIII/660
      Nom, qualité: (personne morale) Langiboust (hoirs).
      Nom, qualité: (M.) Coffre, Louis Francois.
      Profession: menuisier des batiments du roi, Versailles (Yvelines)
    - Acquiescement, sentence du chatelet., 11 septembre 1761; MC/ET/XVIII/660
      Nom, qualité: (M.) Mac Manus, Marie.
      État civil: n- irlandais.
      Profession: pensionnaire du roi d'angleterre, Paris.
      Nom, qualité: (M.) Mac Manus, Constantin Joseph.
      Profession: prêtre, Kildare (irlande).
      Nom, qualité: (M.) Sabin, Etienne.
    - Apprentissage, métier patissier., 11 septembre 1761; MC/ET/XVIII/660
      Nom, qualité: (M.) Chicart, Louis Marie.
      Nom, qualité: (M.) Chicart, Pierre Nicolas.
      Profession: huissier audiencier à l'hotel de ville (permier), Pontoise (Val-d'Oise).
      Domicile: Pontoise (Val-d'Oise).
      Nom, qualité: (M.) Boudin, Francois.
      Profession: patissier (maître), Paris
    - Bail, maison, Paris (Paris) rue de Seine., 11 septembre 1761; MC/ET/XVIII/660
      Nom, qualité: (M.) Recicourt de, Etienne Pierre.
      Relations: curateur à l'interdiction de l'intervenant 2, cousin(e) de l'intervenant 2.
      Nom, qualité: (M.) Deticourt, Etienne Pierre.
      État civil: interdit.
      Nom, qualité: (M.) Thomas, Pierre.
      Profession: chirurgien major des hopitaux de l'armee, Paris
    - Transport, créance., 11 septembre 1761; MC/ET/XVIII/660
      Nom, qualité: (M.) Graverie, Jean.
      Profession: couvreur de maisons, Paris.
      Profession: couvreur de maisons (maître), Paris
    - Désistement, plainte., 12 septembre 1761; MC/ET/XVIII/660
      Nom, qualité: (Mme ou Mlle) Page, Etienette.
      Nom, qualité: (M.) Veu Dit Prevost, Francois.
    - Inventaire après décès., 12 septembre 1761; MC/ET/XVIII/660
      Profession: officier d'infanterie, Paris
    - Succession, renonciation., 14 septembre 1761; MC/ET/XVIII/660
      Domicile: Versailles (Yvelines).
      Profession: limonadier (marchand), Versailles (Yvelines)
    - Inventaire après décès., 14 septembre 1761; MC/ET/XVIII/660
      Nom, qualité: (Mme ou Mlle) Bretry, Nicole.
      Nom, qualité: (M.) Masse, Jean Louis.
      Profession: musicien de la chambre du roi, Versailles (Yvelines)
    - Transport, créance., 14 septembre 1761; MC/ET/XVIII/660
      Nom, qualité: (M.) Chambarlhac de Rochebert de, Claude.
      Profession: capitaine d'infanterie (ancien).
      Domicile: Manglieu (Puy-de-Dôme) chateau d'Auger.
      Nom, qualité: (M.) Du Moleant de Lavernede, Jean Louis
    - Bail, boutique, Paris (Paris) rue Bordet., 15 septembre 1761; MC/ET/XVIII/660
      Nom, qualité: (Mme ou Mlle) Catel, Marie Madeleine.
      Nom, qualité: (M.) Tiercelin, Francois Robert.
      Nom, qualité: (M.) Sarrazin, Jean Baptiste.
    - Délégation, dette., 15 septembre 1761; MC/ET/XVIII/660
      Nom, qualité: (M.) Leclerc, Jean.
      Nom, qualité: (M.) Levastre, Henri.
      Profession: premier chef de cuisine, Paris.
      Nom, qualité: (M.) Wittemberg de (prince)
    - Mariage., 15 septembre 1761; MC/ET/XVIII/660
      Nom, qualité: (M.) Obry, Jean Baptiste.
      Nom, qualité: (M.) Obry, Jean.
      Profession: laboureur, Etouy (Oise).
      Nom, qualité: (Mme ou Mlle) Aufroy, Francoise.
    - Rente viagère, constitution., 16 septembre 1761; MC/ET/XVIII/660
      Nom, qualité: (M.) Grange, Jean Augustin.
      Profession: imprimeur libraire, Paris.
      Nom, qualité: (M.) Conbray, Antoine Aubin.
    - Bail, maison, Paris (Paris) rue du Martroi., 17 septembre 1761; MC/ET/XVIII/660
      Nom, qualité: (M.) Delafleche, Louis Marin.
      Nom, qualité: (M.) Fournet, Pierre Francois.
      Profession: bourrelier (marchand), Paris
    - Mariage., 17 septembre 1761; MC/ET/XVIII/660
      Nom, qualité: (M.) Piat, Joseph.
      Profession: tailleur de pierres.
      Nom, qualité: (M.) Piat, Pierre.
      Profession: epicier (marchand), Mitry-Mory (Seine-et-Marne).
      Nom, qualité: (Mme ou Mlle) Moret, Marie Catherine.
      Nom, qualité: (M.) Moret, Jean.
      Profession: fabricant d'etoffes de soie
    - Procuration rente publique, dépôt., 18 septembre 1761; MC/ET/XVIII/660
      Nom, qualité: (M.) Bernard, Jean Ernest Frederic.
      Profession: maitre de philosophie, diacre de la cathedrale, Stuttgart (allemagne).
      Domicile: Stuttgart (allemagne).
    - Succession, partage., 18 septembre 1761; MC/ET/XVIII/660
      Nom, qualité: (M.) Landarre ou Landart, Pierre.
    - Rente, quittance de rachat., 20 septembre 1761; MC/ET/XVIII/660
      Nom, qualité: (Mme ou Mlle) Moreau, Catherine.
      Domicile: Paris (Paris) paroisse Saint-Eustache.